【裁判字號】    89,易,152
【裁判日期】    890809
【裁判案由】    竊盜
【裁判全文】
台灣苗栗地方法院刑事判決                          八十九年度易字第一五二號
    公  訴  人  臺灣苗栗地方法院檢察署檢察官
    被      告  甲○○
右列被告因竊盜案件，經檢察官提起公訴（八十八年度偵字第五七五六號），本院判
決如左：
    主  文
甲○○無罪。
    理      由
一、公訴意旨略以：被告甲○○意圖為自己不法之所有，於民國八十八年十一月九日
    凌晨二時許，在苗栗縣竹南鎮○○路四二六號對面空地，竊取丙○○所有、車號
    ＭＧ─八五八八號自用小客車上之輪胎連同鋁合金鋼圈四組，竊得後裝置於其所
    有車號ＬＵ─五四五八號自用小客車上使用，嗣同年十一月二十三日晚上十一時
    三十分許，在苗栗縣竹南鎮○○路與建國路交岔路口，經丙○○發現後報警查獲
    ，因認被告涉犯竊盜罪嫌。
二、按犯罪事實應依證據認定，無證據不得推定其犯罪事實；又不能證明被告犯罪者
    ，應諭知無罪之判決，刑事訴訟法第一百五十四條、第三百零一條第一項分別定
    有明文；且認定不利於被告之事實須依積極證據，苟積極證據不足為不利於被告
    事實之認定時，即應為有利於被告之認定（最高法院三十年台上字第八一六號判
    例參照）。次按法院認應諭知無罪之判決，被告經合法傳喚無正當理由不到庭者
    ，得不待其陳述逕行判決，刑事訴訟法第三百零六條亦定有明文。
三、公訴人認被告甲○○涉有竊盜罪嫌，無非以：被告吳朝空言否認有何右揭竊盜之
    犯行，辯稱：該輪胎係一名叫「劉自強」者所購，然苗栗縣警察局竹南分局依據
    被告陳述調閱苗栗縣境內相關口卡，並無上述之人設籍，有前揭警局移送書在卷
    可參，所辯無非卸責之詞不足採信，且經被害人丙○○指訴歷歷，並有贓物領據
    乙紙、照片四幀附卷可稽，資為論據。訊據被告甲○○固坦承於前開時地為警在
    其所有車號ＬＵ─五四五八號自小客車上查獲被害人丙○○所有輪胎連同鋁合金
    鋼圈四組之事實，惟堅決否認有竊盜犯行，辯稱：該等輪胎連同鋁合金鋼四組是
    其以新台幣（下同）四千元，向乙○○購得，因他之前是作鐵工，其姊夫是開設
    修理廠，可能有輪胎可賣，乙○○即將該輪胎載至家中更換，在警局及內勤檢察
    官偵訊時，因不知乙○○全名，只知他叫阿源，警察說一定要給全名才查得到，
    只好給警察劉自強的名字，但知道阿源有行動電話，號碼為000000000
    0號等語。
四、經查：（一）本件被害人丙○○並未親見上述輪胎連同鋁合金鋼圈四組係何人竊
    取，此由其於警訊時陳述其發現輪胎被竊經過等情明確。觀諸公訴人憑以認定被
    告竊盜犯嫌之被害人指述內容，僅敘及其發現所有輪胎遭竊之事實，並未積極指
    述係被告所竊；而贓物認領保管單及照片四幀，亦僅足證明上述贓物係丙○○失
    竊之物品，均無足直接證明上開物品係被告所竊取。蓋持有贓物，可能之原因不
    止一端，故無從以行為人單純持有贓物之事實推測該行為人取得贓物之來源；縱
    行為人係以竊盜、拾得遺失物或故買、收受贓物等犯罪手段取得該贓物，所涉犯
    罪構成要件亦各不相同，於訴訟上當不能因行為人對其持有之贓物來源交待不清
    或無法於訴訟上確實舉證證明其係如何取得該贓物，而得任意推定行為人之罪行
    。是單以被告持有上述失竊物品之事實，尚不能證明該被害人失竊之物即係被告
    行竊所得。（二）況且，被告所辯該輪胎連同鋁合金鋼四組係向乙○○之人購得
    一節，雖無法於偵查中提供其之真實姓名、地址等年籍資料以供調查，然被告於
    本案審理中業已提供與乙○○連絡之0000000000號行動電話號碼供本
    院調查，經向遠傳電信股份有限公司函查該電話門號之申請資料顯示，確為乙○○所申請及持用，此有該公司八十九年三月二十九日傳真資料一紙附卷可稽，並
    經本院傳訊證人乙○○到庭證稱：被告所有車號ＬＵ─五四五八號自小客車上之
    輪胎連同鋁合鋼四組，確係伊以四千元賣給甲○○等語，而乙○○之姻親確開設
    汽車修車廠一節亦經證人即乙○○姐夫之胞弟丁○○到庭證述屬實，足徵被告辯
    稱該輪胎連同鋁合金鋼四組係向乙○○購得一情，尚可採信，則公訴人單以被告
    於偵查中所辯無從查證，而遽以被告持用贓物之事實認定其竊盜犯行，尚有誤會
    。此外，復查無其他積極證據足資證明被告有公訴人所指之竊盜犯行，不能證明
    被告犯竊盜罪，依照前開說明，自應為被告無罪之諭知。
五、至被告是否另涉故買贓物罪嫌及證人乙○○，（出生年月日為六十七年十月四日
    、身分證字號為Ｚ000000000號、住苗栗縣銅鑼鄉○○村○○路四十二
    巷五十之一號），是否涉有竊盜犯嫌，均應由檢察官另行依法偵辦，附此說明。
六、被告乙○○經合法傳喚無正當理由而不到庭，本院認係應諭知無罪之案件，故不
    待其陳述逕行判決。
據上論斷，應依刑事訴訟法第三百零六條、第三百零一條第一項，判決如主文。
本案經檢察官戴瑞麒到庭執行職務
中      華      民      國    八十九    年      八      月      九      日
                              臺灣苗栗地方法院刑事庭
                                    審判長法  官  巫  政  松
                                          法  官  張  珈  禎
                                          法  官  黃  賢  婷
右正本證明與原本無異。
如不服本判決，應於判決送達後十日內，向本院提出上訴狀。
                                          書記官  李  學  詩
中      華      民      國    八十九    年      八      月      九      日


司法院資訊處製作；財團法人民間司法改革基金會備份。
